【裁判字號】    92,上易,1462
【裁判日期】    920909
【裁判案由】    竊盜
【裁判全文】
臺灣高等法院臺中分院刑事判決            民國九十二年度上易字第一四六二號
    上  訴  人
    即  被  告  丁○○
                丙○○
右上訴人等因竊盜案件，不服臺灣臺中地方法院中華民國九十二年六月二十五日第一
審判決（民國九十二年度易字第一五五六號，起訴案號：臺灣臺中地方法院檢察署民
國九十二年度偵字第四七三○號），提起上訴，本院判決如左：
    主  文
上訴駁回。
丙○○緩刑年。
    事  實
一、丁○○曾因違反懲治盜匪條例案件，經本院於民國（下同）八十二年九月十六日
    ，以八十二年度上訴字第五四八號判處有期徒刑八年確定，甫於八十九年九月二
    十四日，假釋期滿視為執行完畢。猶不知悔改，與其妻大陸地區女子丙○○共同
    基於意圖為自己不法所有之犯意聯絡，於九十二年二月十四日下午三時三十分許
    ，由丁○○駕駛其所有車牌號碼：ＰＭ－五九七六號自用小貨車，搭載丙○○，
    行經臺中縣東勢鎮○○街一之十號林陳省所有空屋旁時，發現四處無人，且該空
    屋未經上鎖，認有機可趁，乃由丁○○持其所有客觀上可充作兇器使用之鐵撬、
    鐵榔頭及鐵鋸各一把，與丙○○一同進入上開空屋內（無故侵入住宅部分，未據
    告訴）。旋由丁○○負責持其所有上開工具，撬開上開房屋之鋁窗架，並由丙○
    ○負責在旁扶住鋁窗架，避免掉落。二人即以此分工方式，共同竊取上開空屋之
    鋁窗架，欲持以變賣謀利。隨經在上開空屋旁，從事農作之張德財發覺，乃報警
    處理。嗣於丁○○、丙○○二人將三面鋁窗架撬開取下，置於上開房屋內之走廊
    上，尚未及將之置入其等之實力支配下，而正繼續撬開第四面鋁窗架之際，即為
    警當場查獲，並扣得丁○○所有供與丙○○共同犯竊盜所用之鐵撬、鐵榔頭及鐵
    鋸各一把，致未能得逞。
二、案經臺中縣警察局東勢分局報請臺灣臺中地方法院檢察署檢察官偵查起訴。
    理  由
一、訊據上訴人即被告（下稱被告）丁○○固不否認曾於右揭時地，與被告丙○○一
    同進入被害人林陳省所有上開空屋內，並由其持其所有上開工具，撬取上開空屋
    之鋁窗架。嗣為警當場查獲，並扣得上開工具之事實，惟矢口否認有何攜帶兇器
    竊盜之犯行，辯稱：伊係因該房屋並無大門，誤以為上開空屋內之鋁窗架，已為
    人所廢棄，而屬無人所有之物，乃進入撿拾廢棄物，欲將之撬取後，持以變賣，
    伊無竊取之意云云。訊據被告丙○○固不否認曾於右揭時地，與被告丁○○一同
    進入被害人所有上開空屋內，並由被告丁○○持其所有上開工具，撬取上開鋁窗
    架。嗣為警當場查獲，並扣得上開工具之事實，惟矢口否認有何攜帶兇器竊盜之
    犯行，辯稱：伊僅在旁觀看被告丁○○撬取上開空屋內之鋁窗架，並未參與撬取
    上開空屋內之鋁窗架，亦未予任何幫助云云。經查：１、被告丁○○於警訊時供
    承：為警查獲時，伊正持上開工具，撬開上開房屋之鋁窗架，而被告丙○○則在
    旁用手幫忙扶住鋁窗架等語（參偵查卷第九頁），核與被告丙○○於警訊時供承
    ：係因失業，始與伊夫即被告丁○○一同竊盜等語（參偵查卷第一一頁）、證人
    張德財於警訊時證稱：被告等為警查獲時，被告丁○○正持上開工具，撬開上開
    空屋內之鋁窗架，而被告丙○○則在旁幫忙等語均相符合，是足認被告等分別於
    警訊時所為之自白，應均與事實相符。２、觀諸偵查卷第二○頁、第二一頁所附
    之照片所示，上開空屋係屬新建房屋，外觀上僅有一樓部分之牆面及窗戶局部毀
    損，二樓以上則未有受損，是整體房屋之外觀尚稱良好。且內部之樑柱及牆上之
    鋁窗架部分均屬完好，可供繼續使用，客觀上一般人應可輕易判斷該屋屋顯非屬
    經報廢不用之廢棄房屋，且該房屋內之鋁窗架應非屬他人所棄置之物。另證人即
    被害人林陳省之女乙○○於警訊時證稱：上開空屋在九二一地震後，雖已無人居
    住，但平常係做農舍使用，而大門則無法上鎖等語（參偵查卷第一四頁）。準此
    ，上開空屋一樓部分固有因地震而部分損毀，但客觀上仍為具有使用收益價值之
    房屋，他人非經房屋所有人允許，本不得任意進出，更遑論進入空屋內，任意撬
    取具有財產價值之鋁窗架。３、由被告丙○○於警訊及原審審理時，與被告丁○
    ○於原審審理時均供稱被告丙○○於進入上開房屋後，曾詢問被告丁○○「上開
    房屋內之鋁窗架，可不可以拿」乙節（參偵查卷第一一頁、原審九十二年六月十
    一日審判筆錄），益證被告等對於上開空屋內之鋁窗架均外觀良好，顯非他人棄
    置之物，早已有所認識，足見被告等上開所辯，均係事後卸責之詞，委無足取。
    ４、此外，尚有搜索抵押筆錄、贓物認領據各一紙在卷可稽，復有鐵撬、鐵榔頭
    及鐵鋸各一把扣案可資佐證。綜上所述，本件事證明確，被告等犯行均堪認定。
二、核被告等所為，均係犯刑法第三百二十一條第二項、第一項第三款攜帶兇器竊盜
    未遂罪。公訴人漏未斟酌被告等僅撬開三面鋁窗架，將之置放在該空屋內之走廊
    上，正繼續撬開第四面鋁窗架之際，即為警獲報當場查獲，而未及將撬開之鋁窗
    架置於其等之實力支配下，而認被告等所為，均係犯刑法第三百二十一條第一項
    第三款攜帶兇器竊盜罪，尚有未洽。又被告等就上開犯行，具有犯意之聯絡及行
    為之分擔，均為共同正犯。被告丁○○曾因違反懲治盜匪條例案件，經本院於八
    十二年九月十六日，以八十二年度上訴字第五四八號判處有期徒刑八年確定，甫
    於八十九年九月二十四日，假釋期滿視為執行完畢，有臺灣臺中地方法院檢察署
    刑案資料查註紀錄表、臺灣高等法院被告全國前案紀錄表各一紙在卷可按，其於
    五年以內再犯本件有期徒刑以上之罪，為累犯，應依刑法第四十七條規定，加重
    其刑。另被告等已著手於犯罪行為之實行，惟未生犯罪之結果，為未遂犯，應依
    刑法第二十六條前段規定，減輕其等之刑，並就被告丁○○部分，依法先加後減
    之。原審適用刑法第二十八條、第三百二十一條第二項、第一項第三款、第二十
    六條前段、第四十七條、第四十一條第一項前段、第三十八條第一項第二款，罰
    金罰鍰提高標準條例第二條之規定，審酌被告等均正值青壯，均高中畢業，被告
    丙○○係大陸地區女子，因聽從伊夫即被告丁○○之指示，共同圖謀不勞而獲之
    不法小利，致犯本罪，其等犯罪手段非屬平和，但犯罪所生危害非屬鉅大，且未
    有實際犯罪所得前，即為警查獲，迄未能與被害人達成民事和解，暨犯罪後於警
    訊時，均坦承犯行，嗣均否認犯行，態度均非屬良好等一切情狀，分別量處被告
    丁○○有期徒刑陸月，丙○○有期徒刑肆月，併均諭知易科罰金之折算標準。又
    扣案之鐵撬、鐵榔頭及鐵鋸各一把，均係被告丁○○所有，且供與被告丙○○共
    同犯本罪所用之物，應依刑法第三十八條第一項第二款規定，予以宣告沒收。其
    認事、用法及量刑，並無不當，被告等上訴意旨均否認犯罪，指摘原判決不當，
    為無理由，應予駁回。第查被告丙○○前未曾受有期徒刑以上刑之宣告，有臺灣
    高等法院全國前案紀錄表一紙附卷可稽，其犯罪情節尚非嚴重，受此宣告刑之教
    訓後，應已知所警惕，而無再犯之虞，本院認其所受宣告之刑，以暫不執行為適
    當，爰予宣告緩刑年，以啟自新。
三、據上論斷，應依刑事訴訟法第三百六十八條，刑法第七十四條第一款，判決如主
    文。
本案經檢察官甲○○到庭執行職務。
中      華      民      國    九十二     年      九      月     九      日
                                   臺灣高等法院臺中分院刑事第九庭
                                         審判長法  官  陳  筱  珮
                                               法  官  趙  春  碧
                                               法  官  吳  重  政
右正本證明與原本無異。
不得上訴。
                                               書記官  林  育  德
中      華      民      國    九十二     年      九      月    十二     日
附錄：
刑法第三百二十一條
犯竊盜罪而有左列情形之一者，處六月以上、五年以下有期徒刑：
一  於夜間侵入住宅或有人居住之建築物、船艦或隱匿其內而犯之者。
二  毀越門扇、牆垣或其他安全設備而犯之者。
三  攜帶兇器而犯之者。
四  結夥三人以上而犯之者。
五  乘火災、水災或其他災害之際而犯之者。
六  在車站或埠頭而犯之者。
前項之未遂犯罰之。
                                                                        Ｆ


司法院資訊處製作；財團法人民間司法改革基金會備份。
